臺灣花蓮地方法院刑事判決
111年度原訴字第109號
公  訴  人  臺灣花蓮地方檢察署檢察官
被      告  朱○○



            朱○○


            朱○○



共      同
選任辯護人  柏仙妮律師(法扶律師)
            何俊賢律師(法扶律師，已解除委任)
上列被告等因妨害秩序等案件，經檢察官提起公訴（111年度偵
字第3859號），本院合議庭裁定由受命法官獨任依簡式審判程序
審理，並判決如下：     
    主  文
朱○○犯在公共場所聚集三人以上下手實施強暴，因而致生公眾或
交通往來之危險罪，處有期徒刑陸月，如易科罰金，以新臺幣壹
仟元折算壹日。
朱○○犯在公共場所聚集三人以上下手實施強暴，因而致生公眾或
交通往來之危險罪，處有期徒刑陸月，如易科罰金，以新臺幣壹
仟元折算壹日。
朱○○犯在公共場所聚集三人以上下手實施強暴，因而致生公眾或
交通往來之危險罪，處有期徒刑陸月，如易科罰金，以新臺幣壹
仟元折算壹日。
    事  實
一、朱○○、朱○○、朱○○為兄弟。於民國111年2月5日，朱○○、朱○
    ○、朱○○返回東部過年，復相約一同開車返回北部，由朱○○
    駕駛車牌號碼000-0000號自小客車、朱○○駕駛車牌號碼0000
    -00號自小客車、朱○○駕駛車牌號碼000-0000號自小客車。
    朱○○、朱○○、朱○○於111年2月5日下午行經花蓮縣○○鄉台00
    線時，與陳○○所駕駛車牌號碼000-0000號自小客車因超車而
    發生行車糾紛，詎朱○○、朱○○、朱○○均明知當時正值農曆過
    年之假日期間，台00線上往來車輛眾多，如任意將車輛違規
    停放在道路中央即易致生公眾或交通往來之危險，竟以手機
    相互聯繫，共同基於在公共場所聚集三人以上下手實施強暴
    及強制之犯意聯絡，相約要將陳○○所駕駛之車輛攔下理論，
    朱○○、朱○○、朱○○即分別駕駛上開車輛沿路以逆向駕駛、追
    車、逼車之危險駕駛方式欲將陳○○所駕駛之車輛攔下，於同
    日15時31分許，在花蓮縣○○鄉台00線00公里處，朱○○、朱○○
    、朱○○以將其等駕駛之車輛違規停擋在陳○○車輛前方、左前
    方、右側之方式，強行將陳○○車輛攔停在道路中央，以此強
    暴方式妨害陳○○駕駛車輛之權利，且致生公眾或交通往來之
    危險。朱○○、朱○○、朱○○復下車徒步至陳○○車輛之駕駛座旁
    ，拍打陳○○車輛之車窗，要求陳○○下車，朱○○復基於公然侮
    辱之犯意，在該處不特定人得共見共聞之場所，對陳○○辱罵
    ：「臭俗辣、幹你娘」等語，足以貶損陳○○之名譽及社會評
    價。
二、案經陳○○訴由花蓮縣警察局○○分局報告臺灣花蓮地方檢察署
    檢察官偵查後起訴。
    理  由
壹、程序方面
    被告朱○○、朱○○、朱○○所犯非為死刑、無期徒刑、最輕本刑
    為3年以上有期徒刑之罪或高等法院管轄第一審案件，其於
    準備程序進行中，先就被訴事實為有罪之陳述，經告知其簡
    式審判程序之旨，並聽取檢察官、被告3人及其等辯護人之
    意見後，本院依刑事訴訟法第273條之1第1項之規定，裁定
    以簡式審判程序進行本案之審理，且依同法第273條之2規定
    ，簡式審判程序之證據調查，不受同法第159條第1項、第16
    1條之2、第161條之3、第163條之1及第164條至第170條規定
    之限制，先予敘明。
貳、實體方面
一、上開犯罪事實，業據被告朱○○、朱○○、朱○○於本院準備程序
    、審理時坦承不諱，核與證人即告訴人陳○○、證人即同案被
    告朱○○、朱○○、朱○○於警詢、檢察事務官詢問時所陳述之情
    節相符（見警卷第25頁至27頁、第3頁至9頁、第11頁至17頁
    、第19頁至23頁、核交字卷第25頁至30頁），並有刑案現場
    照片、譯文、車輛詳細資料報表、臺灣花蓮地方檢察署勘驗
    筆錄在卷可參（見警卷第29頁至33頁、第35頁至39頁、第67
    頁至71頁、核交字卷第9頁至13頁），並有行車紀錄器影片
    檔案光碟可佐，足認被告3人之任意性自白核與事實相符，
    應堪採信，故本件事證明確，被告朱○○、朱○○、朱○○之犯行
    洵堪認定，應予依法論科。
二、論罪科刑：
㈠核被告朱○○、朱○○所為，均係犯刑法第150條第2項第2款及同條
  第1項後段之在公共場所聚集三人以上下手實施強暴，因而致
  生公眾或交通往來之危險罪、刑法第304條第1項之強制罪；被
  告朱○○所為，係犯刑法第150條第2項第2款及同條第1項後段之
  在公共場所聚集三人以上下手實施強暴，因而致生公眾或交通
  往來之危險罪、刑法第304條第1項之強制罪、刑法第309條第1
  項之公然侮辱罪。
㈡被告朱○○、朱○○、朱○○均以一行為觸犯上開數罪名，均為想像
  競合犯，應依刑法第55條之規定，均從一重以刑法第150條第2
  項第2款及同條第1項後段之在公共場所聚集三人以上下手實施
  強暴，因而致生公眾或交通往來之危險罪處斷。
㈢被告朱○○、朱○○、朱○○就在公共場所聚集三人以上下手實施強
  暴，因而致生公眾或交通往來之危險罪之犯行，具犯意聯絡及
  行為分擔，應論以共同正犯。另依刑法條文有「結夥三人以上
  」者，其主文之記載並無加列「共同」之必要（最高法院79年
  度台上字第4231號判決意旨參照），是本條文以「聚集三人以
  上」為構成要件，應為相同解釋，方為適論。
㈣復按刑法第150條第2項第2款規定，犯刑法第150條第1項之罪，
  因而致生公眾或交通往來之危險，得加重其刑至2分之1。上開
  法條文字並非「加重」或「應加重」，故法院對於行為人所犯
  刑法第150條第2項第2款、第1項後段之行為，是否加重其刑，
  即有自由裁量之權，且倘未依該項規定加重，其法定最重本刑
  仍為有期徒刑5年，如宣告6月以下有期徒刑，自仍符合刑法第
  41條第1項前段所規定得易科罰金之要件，即應一併諭知易科
  罰金之標準，始為適法。本院審酌被告3人犯後始終坦承犯行
  ，且本件發生衝突之時間短暫，被告3人所為未造成任何傷亡
  ，對社會秩序及交通安全所生危害之程度並非嚴重等情，認未
  加重前之法定刑應足以評價被告3人之犯行，尚無加重其刑之
  必要。
㈤爰審酌被告朱○○、朱○○、朱○○於本案前，均無任何前案紀錄，
  素行良好，有其等臺灣高等法院被告前案紀錄表可稽。被告3
  人遇行車糾紛，不思理性解決問題，竟對告訴人為前揭行為，
  於公共場所聚集三人以上下手實施強暴，並致生公眾或交通往
  來之危險，已對公共秩序造成相當程度之危害，且因被告3人
  與告訴人間就賠償金額與給付方式未能達成共識，故其等尚未
  與告訴人達成調解，所為實非可取；惟念及被告朱○○、朱○○、
  朱○○犯後能坦承犯行，犯後態度尚可；兼衡被告朱○○自陳高中
  畢業之智識程度、從事綁鋼筋工作、月收入約新臺幣（下同）
  3萬元、經濟狀況不佳、扶養2名未成年子女；被告朱○○自陳高
  職畢業之智識程度、從事倉儲業、月收入約3萬元、經濟狀況
  不佳、扶養母親、外祖母；被告朱○○自陳大學肄業之智識程度
  、職業為鐵工、月收入約3萬元、經濟狀況不佳、扶養太太、
  子女之生活狀況（見本院卷第134頁）；暨被告3人之犯罪動機
  、目的、手段、情節尚非嚴重等一切情狀，分別量處如主文所
  示之刑，並均諭知易科罰金之折算標準。
據上論斷，應依刑事訴訟法第273條之1第1項、第299條第1項前
段，判決如主文。
本案經檢察官江昂軒提起公訴，檢察官林于湄到庭執行職務。
中　　華　　民　　國　　111 　年　　11　　月　　22　　日
　　　　　　　　　刑事第四庭    法　官　林思婷
以上正本證明與原本無異。
如不服本判決應於收受送達後20日內向本院提出上訴書狀，並應
敘述具體理由。其未敘述上訴理由者，應於上訴期間屆滿後20日
內向本院補提理由書(均須按他造當事人之人數附繕本)「切勿逕
送上級法院」。告訴人或被害人如對於本判決不服者，應具備理
由請求檢察官上訴，其上訴期間之計算係以檢察官收受判決正本
之日期為準。
因疫情而遲誤不變期間，得向法院聲請回復原狀。
中　　華　　民　　國　　111 　年　　11　　月　　24　　日

                                書記官  宋瑋陵
附錄本案論罪科刑法條：
刑法第150條
在公共場所或公眾得出入之場所聚集三人以上，施強暴脅迫者，
在場助勢之人，處一年以下有期徒刑、拘役或十萬元以下罰金；
首謀及下手實施者，處六月以上五年以下有期徒刑。
犯前項之罪，而有下列情形之一者，得加重其刑至二分之一：
一、意圖供行使之用而攜帶兇器或其他危險物品犯之。
二、因而致生公眾或交通往來之危險。
刑法第304條
以強暴、脅迫使人行無義務之事或妨害人行使權利者，處三年以
下有期徒刑、拘役或九千元以下罰金。
前項之未遂犯罰之。
刑法第309條
公然侮辱人者，處拘役或九千元以下罰金。
以強暴犯前項之罪者，處一年以下有期徒刑、拘役或一萬五千元
以下罰金。